【裁判字號】    95,交易,616
【裁判日期】    951227
【裁判案由】    公共危險
【裁判全文】
臺灣士林地方法院刑事判決            95年度交易字第616 號
公  訴  人  臺灣士林地方法院檢察署檢察官
被      告  甲○○
上列被告因公共危險案件，經檢察官提起公訴（95年度偵字第11
004 號），本院判決如下：
    主  文
甲○○服用酒類，不能安全駕駛動力交通工具而駕駛，處拘役伍
拾伍日，如易科罰金以新臺幣壹仟元折算壹日。
    事  實
一、甲○○明知服用酒類會導致不能安全駕駛動力交通工具，卻
    放縱己意，於民國95年8 月18日凌晨零時許，在臺北市○○
    ○路某海產店內，與友人乙○○飲酒至當日凌晨3 時至5 時
    許（起訴書誤載為飲酒至凌晨零時許），甲○○斯時已達不
    能安全駕駛動力交通工具之程度，卻置路上不特定行人及車
    輛安全於不顧，仍駕駛車牌號碼9C-9293 號自小客車，搭載
    友人乙○○，自臺北市○○○路開車至臺北市○○區○○路
    2 段，並將車子停放於中社路2 段185 巷口黃網線路段。嗣
    臺北市政府警察局士林分局翠山派出所員警丙○接獲首都客
    運公司總站電話檢舉違規停車，於當日凌晨6 時許至上開停
    車地點，請甲○○搖下車窗並規勸將車子移開時，即聞到車
    內傳出酒味，之後丙○隨即返回派出所值勤。惟約經過10分
    鐘，丙○仍未見甲○○將車輛移離現場，復又前往上開地點
    查勘，發現甲○○僅將車子移至中社路2 段125 號附近之公
    車站牌旁，並見甲○○乘坐於駕駛座上，於是丙○再次請甲
    ○○將車駛離，因甲○○酒味濃厚，丙○發覺有異，遂請甲
    ○○隨同返回派出所進行呼氣酒精濃度測試，於同日6 時32
    分許，經檢測甲○○呼氣所含酒精濃度為每公升0.55毫克，
    已達於不能安全駕駛之標準。
二、案經臺北市政府警察局士林分局報請臺灣士林地方法院檢察
    署檢察官偵查起訴。
    理  由
一、訊據被告甲○○固坦承於95年8 月18日早上6 時32分許，經
    警檢測呼氣所含酒精濃度為每公升0.55毫克之事實，惟矢口
    否認犯罪，辯稱：在林森北路海產店那邊，伊只有喝兩瓶啤
    酒，應該沒有過量，從林森北路到士林中社路雖係由伊開車
    ，但警察查獲時，伊並沒有開車，車子是停在路旁邊，而伊
    係坐在車子裡面喝啤酒，且至警局作筆錄時，只有做酒精濃
    度測試及畫圈圈，其他測試並沒有做，當時走路仍很平穩。
    至於警詢筆錄之內容係警察寫好後伊就簽名，並未仔細看云
    云。惟查：
  (一)上開事實，業據被告於警詢時供承不諱，並經證人即實施酒
    測之臺北市政府警察局士林分局翠山派出所員警丙○、證人
    即被告友人乙○○結證明確，復有酒精濃度測試報告、刑法
    第185 條之3 案件測試觀察紀錄表各1 紙附卷可稽。被告於
    警詢時已供稱：伊於95年8 月18日凌晨零時許（警詢筆錄誤
    載為同年8 月19日凌晨零時許），在臺北市○○○路某海產
    店內與友人乙○○飲酒，至當日凌晨3 時至5 時許左右，兩
    人共喝了約2 瓶啤酒等語明確，就被告供稱其個人飲酒之時
    間、地點、甚至飲用酒類之種類、數量等諸多細節，若非受
    詢問人自己陳明清楚，詢問人並無從知悉，且該警詢筆錄又
    經被告簽名捺印，證人丙○亦結證稱：被告的警詢筆錄都是
    依照被告的陳述而為記載等情明確，被告並未指摘上揭警詢
    時之自白係出於強暴、脅迫、利誘、詐欺、疲勞訊問、違法
    羈押或其他不正之方法，其自白顯然具有任意性，故被告於
    警詢時之供述應屬可採。
  (二)再者，證人丙○於本院審理時結證：伊於8 月18日6 時許，
    在中社路2 段185 巷口，第1 次規勸被告勿違規停車之時，
    雖聞到車內有酒氣，但並沒有看到被告與車上之乘客在喝酒
    ，亦無看到被告車上有空的啤酒瓶或啤酒。伊第2 次再前往
    中社路2 段125 號附近之公車站牌旁，請被告將車輛駛離現
    場時，因發現乘坐於駕駛座上之被告，酒氣確實十分濃厚，
    遂請被告駕車隨同伊回派出所做酒測，而被告於派出所做酒
    測的時候，走路不平穩，並承認有酒後駕車之行為，因被告
    聲稱領有重大殘障手冊，故有叫被告畫圈圈及走直線，但未
    實施金雞獨立及兩手平伸之測試，至於做酒測之時間，距離
    第1 次於中社路2 段185 巷口規勸被告勿違規停車之時間，
    約半小時左右等語在卷，衡諸證人丙○身為公職，與被告素
    昧平生，且以證人身分具結作證，在負擔偽證罪處罰之心理
    壓力下結證綦詳，諒無設詞誣陷之必要，本院自得採為佐證
    ，顯見被告辯稱在林森北路海產店，伊只有喝2 瓶啤酒，應
    該沒有過量，且於車上亦有喝啤酒，甚至到派出所做筆錄時
    ，走路仍很平穩云云，並非實在。至於證人乙○○於本院審
    理時雖曾證稱：在中社路2 段185 巷口，伊有和被告在車上
    一起繼續喝啤酒等語，惟其證詞已與證人丙○於審理時之證
    詞相左，而證人乙○○為被告之女友，業經證人乙○○與被
    告自承在卷，顯見證人乙○○與被告利害相同，證人乙○○
    之上開證述，應係附和被告所為迴護之詞，並不足以作為有
    利於被告之判斷。
  (三)查酒精對人體之影響程度，當呼氣酒精濃度達每公升0.50毫
    克時，將影響駕駛，當呼氣酒精濃度達每公升0.75毫克時，
    將造成思考、個性及行為改變，當呼氣酒精濃度達每公升1.
    0 毫克時，將造成中度中毒而有步態不穩、噁心嘔吐、精神
    混惑不清晰等症狀，當呼氣所含酒精濃度達每公升1.5 毫克
    時，將造成中度至重度中毒而有說話不清楚、感覺喪失、視
    力模糊等症狀，此有行政院國軍退除役官兵輔導委員會臺北
    榮民總醫院88年8 月5 日（88）北總內字第26868 號函1 份
    附卷可資佐證，而被告飲酒後所含呼氣酒精濃度經檢測達每
    公升0.55毫克，此有酒精濃度測試單1 紙附卷可按。觀之該
    酒精濃度測試單上所記載之酒測時間，為95年8 月18日凌晨
    6 點32分，惟被告供稱於當日凌晨3 時至5 時某時許，即已
    從林森北路開車前往中社路，是被告第1 次酒後駕車之時間
    ，迄為警查獲進行酒測時止，已歷時約2 、3 個小時，衡諸
    常情，證人丙○既於審理時結稱：未見到被告在車內有喝酒
    ，則本案被告回推至甫飲酒畢，第1 次酒後在林森北路著手
    為駕車行為時，及第2 次自中社路2 段185 巷口駕車前往中
    社路2 段125 號時之呼氣所含酒精濃度，應高於之後所測得
    之酒精濃度每公升0.55毫克，至為灼然。再參以證人丙○前
    揭所證及卷附員警製作之刑法第185 條之3 案件測試觀察紀
    錄表所載，被告當時有腳步不穩及講話含糊不清之情形，堪
    認被告之生理狀況及駕駛能力已受酒精之影響，注意力及反
    應能力降低，其駕駛能力受影響，不足以應付駕駛交通工具
    之各種狀況，其駕駛行為將對其餘用路人造成一般之危險性
    ，被告確因服用酒類而不能安全駕駛動力交通工具，本件事
    證明確，被告所辯不足採信，其犯行堪以認定，應依法論科
    。
二、核被告所為，係犯刑法第185 條之3 服用酒類，不能安全駕
    駛動力交通工具而駕駛罪。爰審酌被告前未曾因故意犯罪受
    有期徒刑以上刑之宣告，此有臺灣高等法院被告前案紀錄表
    1 份附卷可查，本案酒後駕車，造成自身及用路人之危害，
    實屬非是、所幸本次並未發生車禍事故，未具體造成他人之
    生命、身體及財產上之損害、衡量本條之法定刑度為1 年以
    下有期徒刑、拘役或3 萬元以下罰金，認判處拘役55日，若
    易科罰金，需繳納新臺幣5 萬5 千元，以一般小康之家而言
    ，金額非少，若無力繳納，則須入監服刑，非僅被告個人喪
    失自由，其家庭亦付出經濟上及情感上之代價，並審酌其生
    活狀況、智識程度等一切情狀，量處如主文所示之刑，並諭
    知易科罰金之折算標準。
據上論斷，依刑事訴訟法第299 條第1 項前段，刑法第185 條之
3 、第41條第1 項，刑法施行法第1 條之1 ，判決如主文。
本案經檢察官陳銘鋒到庭執行職務
中     華     民     國   95    年  12    月    27    日
                     交通法庭審判長法  官  李育仁
                                   法  官  許辰舟
                                   法  官  黃潔茹
以上正本證明與原本無異。
如不服本判決應於判決送達後10 日內向本院提出上訴狀。
                                   書記官  柳瑞宗
中    華    民    國    95    年    12    月    27    日
附錄本案論罪科刑法條之依據：
中華民國刑法第183條
（傾覆或破壞現有人所在之交通工具罪）
傾覆或破壞現有人所在之火車、電車或其他供水、陸、空公眾運
輸之舟、車、航空機者，處無期徒刑或 5 年以上有期徒刑。
因過失犯前項之罪者，處 1 年以下有期徒刑、拘役或 3 百元以
下罰金。
從事業務之人，因業務上之過失犯第 1 項之罪者，處 3 年以下
有期徒刑、拘役或 5 百元以下罰金。
第 1 項之未遂犯罰之。


司法院資訊處製作；財團法人民間司法改革基金會備份。
